【裁判字號】    99,抗,110
【裁判日期】    990903
【裁判案由】    本票裁定
【裁判全文】
臺灣桃園地方法院民事裁定              99年度抗字第110號
抗  告  人    益強營造有限公司
兼法定代理人  乙○○
相  對  人    金奕承實業股份有限公司
法定代理人    甲○○
上列當事人間聲請本票裁定事件，抗告人對於中華民國99年6 月
4日 本院司法事務官99年度司票字第2758號民事裁定，提起抗告
，本院裁定如下：
    主  文
抗告駁回。
抗告程序費用新台幣壹仟元由抗告人連帶負擔。
    理  由
一、本件抗告意旨略以：抗告人乙○○將其承攬工程發包予相對
    人，雙方係以新台幣5,132,314 元為暫時結算金額，所開立
    之系爭本票係原合約金額之依據，非結算金額之依據。抗告
    人益強營造有限公司將於民國99年7 月31日前，將業主工程
    代收尾代工扣款及缺失減價給付金額依比例及所屬工項扣回
    後，所餘應付款支付相對人。為此，聲請將原裁定廢棄云云
    。
二、按執票人向本票發票人行使追索權時，得聲請法院裁定後強
    制執行，票據法第123 條定有明文。次按本票執票人，依票
    據法第123 條規定，聲請法院裁定許可對發票人強制執行，
    性質上係屬非訟事件，此項聲請之裁定及抗告法院之裁定，
    僅依非訟事件程序以審查強制執行許可與否，並無確定實體
    上法律關係存否之效力，如發票人就票據債務之存否有爭執
    時，應由發票人另提起確認之訴，以資解決（參照最高法院
    56 年 台抗字第714 號、57年台抗字第76號判例要旨）。
三、經查，相對人主張其執有抗告人所共同簽發免除作成拒絕證
    書之系爭本票1 紙，屆期為付款之提示，未獲付款，依票據
    法第123 條之規定，聲請裁定許可強制執行等情，已據其提
    出系爭本票為證，原審裁定准許系爭本票強制執行，即無不
    合。至抗告意旨所稱伊所開立之系爭本票係做為原合約金額
    之依據，並非結算金額之依據等情縱令屬實，亦係抗告人與
    相對人間實體上法律關係之爭執問題，依上開規定及最高法
    院判例意旨，應由抗告人另行提起訴訟，以資解決，本件非
    訟程序不得加以審究。從而，本件抗告意旨求予廢棄原裁定
    ，為無理由，應予駁回。
四、據上論結，本件抗告為無理由，依非訟事件法第46條、第21
    條第2 項、第24條第1項，民事訴訟法第495條之1第1項、第
    449 條第1 項、第95條、第85條第2 項，裁定如主文。
中    華    民    國    99    年    9     月    3     日
                  民事第一庭  審判長法  官  郭琇玲
                                    法  官  范明達
                                    法  官  陳婉玉
以上正本係照原本作成。
本裁定除以適用法規顯有錯誤為理由，不得再抗告；如提再抗告
，應於收受後送達 10 日內委任律師為代理人向本院提出再抗告
狀，並繳納再抗告費新台幣 1,000 元。
中    華    民    國    99    年    9     月    6     日
                                    書記官  利冠蔚

司法院資訊處製作；財團法人民間司法改革基金會備份。
